---
title: "Aug_vs_prod"
author: "cbelliardo"
date: "3/30/2020"
output: html_document
fig_width: 12
fig_height: 14 
---

```{r setup, include=FALSE}
knitr::opts_chunk$set(echo = F)
```
# Contig length

```{r}
library(ggplot2)
library(reshape2)
#install.packages('gridExtra')
library(gridExtra)
getwd()
a=read.table('LEN/cut_augustus.txt')
p=read.table('LEN/cut_prodigal.txt')

Augustus=cbind(a,rep('Augustus',length(a$V1)))
names(Augustus)<-c('aa_number','tools')

Prodigal=cbind(p,rep('Prodigal',length(p$V1)))
names(Prodigal)<-c('aa_number','tools')
ap=rbind(Augustus,Prodigal)

p1=ggplot(ap,aes(x=aa_number, fill=tools)) + geom_density(alpha=0.25)+ theme_classic() 
p2=ggplot(ap,aes(x=tools, y=aa_number,fill=tools)) + geom_boxplot()+ theme_classic()+ guides(fill=FALSE)+theme(axis.title.x=element_blank())
grid.arrange( p1,p2,
              nrow =2)
```
```{r}
t.test(a,p)
#p-value = 2.10-16
```

## <1000 AA

```{r}
tmp=ap[ap$aa_number<1000,]
p1=ggplot(tmp,aes(x=aa_number, fill=tools)) + geom_density(alpha=0.25)+ theme_classic() 
p2=ggplot(tmp,aes(x=tools, y=aa_number,fill=tools)) + geom_boxplot()+ theme_classic()+ guides(fill=FALSE)+theme(axis.title.x=element_blank())
grid.arrange( p1,p2,
              nrow =2)
```

# Genes number

```{r}
a=read.table('NB_GENE/nb_gene_augustus.txt')
names(a)<-c('Contigs','nb_gene','tools')

p=read.table('NB_GENE/nb_gene_prodigal.txt')
names(p)<-c('Contigs','nb_gene','tools')

paste=read.table('NB_GENE/paste')
names(paste)<-c('Contigs','nb_prodigal','tools','Contigs2','augustus','tools2')

## geneNB
Augustus=a[which(a$nb > 0 & a$nb <50 ),]
Prodigal=p[which(p$nb > 0  &p$nb <50),]
ap=rbind(Augustus,Prodigal)

p1=ggplot(ap,aes(x=nb_gene, fill=tools)) + geom_density(alpha=0.25)+ theme_classic()
p2=ggplot(ap,aes(x=tools, y=nb_gene,fill=tools)) + geom_boxplot()+ theme_classic()+ guides(fill=FALSE)+theme(axis.title.x=element_blank())
grid.arrange( p1,p2,
              nrow =2)
```
```{r}
t.test(ap$nb[which(ap$tools=='augustus')],ap$nb[which(ap$tools=='Prodigal')])
#p-value = 0.03468
```
## <30 gènes 

```{r}
tmp=ap[ap$nb_gene<30,]
p1=ggplot(tmp,aes(x=nb_gene, fill=tools)) + geom_density(alpha=0.25)+ theme_classic() 
p2=ggplot(tmp,aes(x=tools, y=nb_gene,fill=tools)) + geom_boxplot()+ theme_classic()+ guides(fill=FALSE)+theme(axis.title.x=element_blank())
grid.arrange( p1,p2,
              nrow =2)
```

Nombre de metagenomes ayant plus de protéines prédites par augustus que prodigal 
```{r}
l=paste$nb_prodigal-paste$augustus
length(l[l>0])

```
Nombre de metagenomes ayant le même nombre de protéines prédites par augustus que prodigal 
```{r}     
length(l[l==0])
```
Nombre de metagenomes ayant moins de protéines prédites par augustus que prodigal 
```{r}
#[1] 103
length(l[l<0])
```


# Lineage Alveolata (150 prot) versus Eukaryota (250 prot)
## all data

```{r}

euk=read.table('BUSCO/aug_euk.txt',header = T)
euka=cbind(euk,rep('Augustus',length(euk$Contigs_euk)))
names(euka)<-c('Contigs','Complete','Complete_single-copy','Complete_duplicated', 'Fragmented', 'Missing', 'Total','Models')

alv=read.table('BUSCO/aug_alveolata.txt',header = T)
alve=cbind(alv,rep('Alveolata',length(alv$Contigs_alv)))
names(alve)<-c('Contigs','Complete','Complete_single-copy','Complete_duplicated', 'Fragmented', 'Missing', 'Total','Models')

ea=rbind(euka,alve)
#difff
d=read.table('NB_GENE/paste', header = T)
v=(d[which(d$Missing_alv != 100 | d$Missing_euk !=100 ),])


#plots
p1=ggplot(ea,aes(x=Complete, fill=Models)) + geom_density(alpha=0.25)+ theme_classic()+ guides(fill=FALSE)+theme(axis.title.x=element_blank())
p2=ggplot(ea,aes(x=Fragmented, fill=Models)) + geom_density(alpha=0.25)+ theme_classic()+ guides(fill=FALSE)
p3=ggplot(ea,aes(x=Missing, fill=Models)) + geom_density(alpha=0.25)+ theme_classic()+ guides(fill=FALSE)

p4=ggplot(ea,aes(x=Models, y=Complete, fill=Models)) + geom_boxplot()+ theme_classic()+ guides(fill=FALSE)+theme(axis.title.x=element_blank())
p5=ggplot(ea,aes(x=Models, y=Fragmented, fill=Models)) + geom_boxplot()+ theme_classic()+ guides(fill=FALSE)+theme(axis.title.x=element_blank())
p6=ggplot(ea,aes(x=Models, y=Missing, fill=Models)) + geom_boxplot()+ theme_classic()+ guides(fill=FALSE)+theme(axis.title.x=element_blank())

v=(ea[which(ea$Missing != 100 ),])

p7=ggplot(v,aes(x=Complete, fill=Models)) + geom_density(alpha=0.25)+ theme_classic()+ guides(fill=FALSE)+theme(axis.title.x=element_blank())
p8=ggplot(v,aes(x=Fragmented, fill=Models)) + geom_density(alpha=0.25)+ theme_classic()+ guides(fill=FALSE)
p9=ggplot(v,aes(x=Missing, fill=Models)) + geom_density(alpha=0.25)+ theme_classic()+ guides(fill=FALSE)

p10=ggplot(v,aes(x=Models, y=Complete, fill=Models)) + geom_boxplot()+ theme_classic()+ guides(fill=FALSE)+theme(axis.title.x=element_blank())
p11=ggplot(v,aes(x=Models, y=Fragmented, fill=Models)) + geom_boxplot()+ theme_classic()+ guides(fill=FALSE)+theme(axis.title.x=element_blank())
p12=ggplot(v,aes(x=Models, y=Missing, fill=Models)) + geom_boxplot()+ theme_classic()+ guides(fill=FALSE)+theme(axis.title.x=element_blank())
grid.arrange(p1, p4,
             p2, p5,
             p3, p6,
             nrow = 3)
```

## Remove 100% Missing

```{r}
grid.arrange( p7, p10,
              p8, p11,
              p9, p12,
              nrow =3)
```

# Busco Augustus vs prodigal 
## all data

```{r}
euk=read.table('BUSCO/aug_euk.txt',header = T)
euka=cbind(euk,rep('Augustus',length(euk$Contigs_euk)))
names(euka)<-c('Contigs','Complete','Complete_single-copy','Complete_duplicated', 'Fragmented', 'Missing', 'Total','Tools')

pro=read.table('BUSCO/Prod_euk.txt_no_empty')
prod=cbind(pro,rep('Prodigal',length(pro$V1)))
names(prod)<-c('Contigs','Complete','Complete_single-copy','Complete_duplicated', 'Fragmented', 'Missing', 'Total','Tools')

ea=rbind(euka,prod)

p1=ggplot(ea,aes(x=Complete, fill=Tools)) + geom_density(alpha=0.25)+ theme_classic()+ guides(fill=FALSE)
p2=ggplot(ea,aes(x=Fragmented, fill=Tools)) + geom_density(alpha=0.25)+ theme_classic()+ guides(fill=FALSE)+theme(axis.title.x=element_blank())
p3=ggplot(ea,aes(x=Missing, fill=Tools)) + geom_density(alpha=0.25)+ theme_classic()+ guides(fill=FALSE)

p4=ggplot(ea,aes(x=Tools, y=Complete, fill=Tools)) + geom_boxplot()+ theme_classic()
p5=ggplot(ea,aes(x=Tools, y=Fragmented, fill=Tools)) + geom_boxplot()+ theme_classic()+ guides(fill=FALSE)+theme(axis.title.x=element_blank())
p6=ggplot(ea,aes(x=Tools, y=Missing, fill=Tools)) + geom_boxplot()+ theme_classic()+ guides(fill=FALSE)+theme(axis.title.x=element_blank())

v=(ea[which(ea$Missing != 100 ),])

p7=ggplot(v,aes(x=Complete, fill=Tools)) + geom_density(alpha=0.25)+ theme_classic()+ guides(fill=FALSE)+theme(axis.title.x=element_blank())
p8=ggplot(v,aes(x=Fragmented, fill=Tools)) + geom_density(alpha=0.25)+ theme_classic()+ guides(fill=FALSE)
p9=ggplot(v,aes(x=Missing, fill=Tools)) + geom_density(alpha=0.25)+ theme_classic()+ guides(fill=FALSE)

p10=ggplot(v,aes(x=Tools, y=Complete, fill=Tools)) + geom_boxplot()+ theme_classic()+ guides(fill=FALSE)+theme(axis.title.x=element_blank())
p11=ggplot(v,aes(x=Tools, y=Fragmented, fill=Tools)) + geom_boxplot()+ theme_classic()+ guides(fill=FALSE)+theme(axis.title.x=element_blank())
p12=ggplot(v,aes(x=Tools, y=Missing, fill=Tools)) + geom_boxplot()+ theme_classic()+ guides(fill=FALSE)+theme(axis.title.x=element_blank())
grid.arrange(p1, p4,
             p2, p5,
             p3, p6,
             nrow = 3)
```

```{r}
t.test(euk$Complete_euk,pro$V2)
```

## Remove 100% Missing
```{r}
grid.arrange( p7, p10,
              p8, p11,
              p9, p12,
              nrow =3)
```